# 无形资产对外投资，评估增值部分如何处理？

提问人：roc81730 时间：2011-08-29 09:26:48
A公司无形资产价值 500 万，评估后 2500 万，评估增值 2000 万，A公司以该项无形资产对外投资，投资于B公司，A公司如何进行账务处理呢？目前有两种意见： （ 1 ）A公司长投按 2500 万计入长期股权投资，评估增值的 2000 万计入资本公积。 （ 2 ）A公司长投按2500 万计入长期股权投资，评估增值的 2000 万计入营业外收入。
我个人倾向于第（ 1 ）意见，如果这样计入营业外收入的话，那一个企业岂不是很容易操纵利润？我可以用无形资产评估增值，然后去投资一堆皮包公司，这样好像不太合理。
请问大家应该选用哪种意见呢？采用的依据又是什么呢？

回答人：chenyiwei
需要考虑两个问题： 1 、A公司执行《企业会计制度》还是新准则？ 2 、出资后，A公司对B公司的持股比例为多少？是否对B公司具有控制、共同控制或者重大影响？是否构成企业合并？如果是，则属于同一控制下企业合并还是非同一控制下企业合并？

回答人：chenyiwei
回复 roc81730 的帖子
根据你补充的信息，我理解应当采用你在主帖中提到的第二种处理方法，即：“A公司长投按 2500 万计入长期股权投资，评估增值的 2000 万计入营业外收入”。另外需要注意的是：在进行权益法核算时，应当根据《企业会计准则解释第 1 号》第七条的规定，按比例抵销该次交易的未实现利润（[2500-500]*22%=440万元），实际增加利润总额2000-440=1560万元。这部分未实现利润将在以后年度随着该无形资产在被投资企业的逐年摊销或处置而得以实现。

回答人：chenyiwei
回复 roc81730 的帖子
可以适用非货币性资产交换准则，同时根据《讲解 2010 》第 43 页中对于以非货币资产投入联营、合营企业时权益法处理的相关规定。
建议考虑一下该会计差错对财务报表整体的影响是否重大，如果不重大的，可以在当期调整。

回答人：chenyiwei
回复 roc81730 的帖子
处理结果与以该无形资产出资占到 22 ％股权比例相同，即增值部分可以确认为营业外收入（无形资产处置损益），但仅限于对应于其他股东所持被投资企业 78 ％股权的部分，即与联营、合营企业之间的未实现内部交易损益需按比例抵销。
这与是否构成非货币性资产交换（补价比例低于 25 ％）没有关系，关键是通过该交易，你公司丧失了对该无形资产的控制权，因此需要确认处置损益。

提问人：roc81730 时间：2011-09-02 13:15:17
税法里说用无形资产对外投资，分解成两个业务一个是对外投资，另一个是处置无形资产， 会计处理也采用这种方式，可以这样理解吗？

回答人：chenyiwei
对这个特定案例而言是这样的。但在某些情况下，如果会计上认为没有商业实质，风险报酬并未转移，就不能这样理解了。但税务上无论是否具有商业实质均分拆为两笔交易进行税务处理。

提问人：a8730760 时间：2016-03-13 17:54:30
陈版，无形资产用于投资视同销售，产生的增值税及印花税，在支付时所产生的现金流是 投资所支付的现金吗？

回答人：chenyiwei
一般仍然是“支付的各项税费”。

提问人：a8730760 时间：2016-03-14 09:58:49
这样的话，现金流量表附表是在处置固定资产、无形资产和其他长期资产的损失呢，还是挤在经营性。

回答人：chenyiwei
“处置资产损失”项目要与营业外收入、支出中的对应金额一致的。

提问人：a8730760 时间：2016-03-15 09:01:52
陈版,借：长期股权投资------1000 借：累计摊销-------------300 贷：无形资产---------------------500 贷：营业外收入------------------700 贷：应交税费---------------------100 缴纳税费 借：应交税费---------------100 贷：银行存款----------------------100 附表，假设免所得税，净利润 700 ，处置固定资产、无形资产和其他长期资产的损失-700，经营为 0 ，支付的那 100 是不是应该放在投资所支付的现金。

回答人：chenyiwei
应该是支付的其他与经营活动有关的现金。